最高法院民事裁定　　　　　　　　　　111年度台上字第990號
上　訴　人　林月梅
訴訟代理人　陳鎮律師　
被 上訴 人　林志紘
　　　　　　林逸澤
　　　　　　林佳旻
共　　　同
訴訟代理人　陳頂新律師
上列當事人間請求返還不當得利等事件，上訴人對於中華民國11
0年12月28日臺灣高等法院臺中分院第二審判決（110年度上字第
198號），提起上訴，本院裁定如下：
    主  文
上訴駁回。
第三審訴訟費用由上訴人負擔。
    理  由
按上訴第三審法院，非以原判決違背法令為理由，不得為之。
  又提起上訴，上訴狀內應記載上訴理由，表明原判決所違背之
  法令及其具體內容，暨依訴訟資料合於該違背法令之具體事實
  ，其依民事訴訟法第469條之1規定提起上訴者，並應具體敘述
  為從事法之續造、確保裁判之一致性或其他所涉及之法律見解
  具有原則上重要性之理由。同法第467 條、第470條第2項定有
  明文。而依同法第468 條規定，判決不適用法規或適用不當者
  ，為違背法令；依同法第469 條規定，判決有該條所列各款情
  形之一者，為當然違背法令。是當事人提起上訴，如以同法第
  469 條所列各款情形為理由時，其上訴狀或理由書應表明該判
  決有合於各該條款規定情形之具體內容，及係依何訴訟資料合
  於該違背法令之具體事實。如依同法第468 條規定，以原判決
  有不適用法規或適用法規不當為理由時，其上訴狀或理由書應
  表明該判決所違背之法令條項，或有關解釋字號，或成文法以
  外之習慣或法理等及其具體內容，暨係依何訴訟資料合於該違
  背法令之具體事實，並具體敘述為從事法之續造、確保裁判之
  一致性或其他所涉及之法律見解具有原則上重要性之理由。上
  訴狀或理由書如未依上述方法表明，或其所表明者與上開法條
  規定不合時，即難認為已合法表明上訴理由，其上訴自非合法
  。
本件上訴人對於原判決提起上訴，雖以該判決違背法令為由，
  惟核其上訴理由狀所載內容，係就原審取捨證據、認定事實及
  解釋契約之職權行使，所論斷：綜合兩造不爭執事項、證人林
  進川、林盈滿、林雲、林進山之證述，及卷附之錄音光碟、合
  作金庫商業銀行大里分行覆函等件，相互以察，訴外人林鄭秀
  琴即被上訴人之祖母，於生前陸續交付新臺幣（下同）250 萬
  元（下稱系爭款項）予上訴人保管，委任上訴人於其死亡後，
  將系爭款項其中各100 萬元交付被上訴人林志紘、林逸澤、50
  萬元交付被上訴人林佳旻，供其等求學、創業及結婚之用，上
  訴人與林鄭秀琴間成立委任契約。林鄭秀琴其後於民國104年6
  月13日死亡，惟系爭委任契約不因林鄭秀琴死亡而消滅，被上
  訴人為系爭委任契約之利益第三人，自得依民法第269條第1項
  規定，請求上訴人給付林志紘、林逸澤各100 萬元本息、給付
  林佳旻50萬元本息等情，指摘其為不當，並就原審已論斷或其
  他贅述而與判決結果不生影響者，泛言未論斷或論斷違法，而
  未表明該判決所違背之法令及其具體內容，暨依訴訟資料合於
  該違背法令之具體事實，並具體敘述為從事法之續造、確保裁
  判之一致性或其他所涉及之法律見解具有原則上重要性之理由
  ，難認其已合法表明上訴理由。依首揭說明，應認其上訴為不
  合法。
據上論結，本件上訴為不合法。依民事訴訟法第481條、第444
  條第1項、第95條、第78條，裁定如主文。
中    華    民    國   111    年    4     月     7    日
                      最高法院民事第六庭
                          審判長法官  魏  大  喨  
                                法官  李  寶  堂  
                                法官  林  玉  珮  
                                法官  高  榮  宏  
                                法官  李  文  賢  
本件正本證明與原本無異
                                      書  記  官
中    華    民    國   111    年    4     月    13    日